<?xml version='1.0' encoding='utf-8'?>
<verb default="dísletheilg" disambig="">
  <verbalNoun default="dísletheilgean" />
  <verbalAdjective default="dísletheilgthe" />
  <tenseForm default="dísletheilg" tense="Past" dependency="Indep" person="Base" />
  <tenseForm default="dísletheilgeamar" tense="Past" dependency="Indep" person="Pl1" />
  <tenseForm default="dísletheilgeadar" tense="Past" dependency="Indep" person="Pl3" />
  <tenseForm default="dísletheilgeadh" tense="Past" dependency="Indep" person="Auto" />
  <tenseForm default="dísletheilg" tense="Past" dependency="Dep" person="Base" />
  <tenseForm default="dísletheilgeamar" tense="Past" dependency="Dep" person="Pl1" />
  <tenseForm default="dísletheilgeadar" tense="Past" dependency="Dep" person="Pl3" />
  <tenseForm default="dísletheilgeadh" tense="Past" dependency="Dep" person="Auto" />
  <tenseForm default="dísletheilgeadh" tense="PastCont" dependency="Indep" person="Base" />
  <tenseForm default="dísletheilginn" tense="PastCont" dependency="Indep" person="Sg1" />
  <tenseForm default="dísletheilgteá" tense="PastCont" dependency="Indep" person="Sg2" />
  <tenseForm default="dísletheilgimis" tense="PastCont" dependency="Indep" person="Pl1" />
  <tenseForm default="dísletheilgidís" tense="PastCont" dependency="Indep" person="Pl3" />
  <tenseForm default="dísletheilgtí" tense="PastCont" dependency="Indep" person="Auto" />
  <tenseForm default="dísletheilgeadh" tense="PastCont" dependency="Dep" person="Base" />
  <tenseForm default="dísletheilginn" tense="PastCont" dependency="Dep" person="Sg1" />
  <tenseForm default="dísletheilgteá" tense="PastCont" dependency="Dep" person="Sg2" />
  <tenseForm default="dísletheilgimis" tense="PastCont" dependency="Dep" person="Pl1" />
  <tenseForm default="dísletheilgidís" tense="PastCont" dependency="Dep" person="Pl3" />
  <tenseForm default="dísletheilgtí" tense="PastCont" dependency="Dep" person="Auto" />
  <tenseForm default="dísletheilgeann" tense="PresCont" dependency="Indep" person="Base" />
  <tenseForm default="dísletheilgim" tense="PresCont" dependency="Indep" person="Sg1" />
  <tenseForm default="dísletheilgimid" tense="PresCont" dependency="Indep" person="Pl1" />
  <tenseForm default="dísletheilgtear" tense="PresCont" dependency="Indep" person="Auto" />
  <tenseForm default="dísletheilgeann" tense="PresCont" dependency="Dep" person="Base" />
  <tenseForm default="dísletheilgim" tense="PresCont" dependency="Dep" person="Sg1" />
  <tenseForm default="dísletheilgimid" tense="PresCont" dependency="Dep" person="Pl1" />
  <tenseForm default="dísletheilgtear" tense="PresCont" dependency="Dep" person="Auto" />
  <tenseForm default="dísletheilgfidh" tense="Fut" dependency="Indep" person="Base" />
  <tenseForm default="dísletheilgfimid" tense="Fut" dependency="Indep" person="Pl1" />
  <tenseForm default="dísletheilgfear" tense="Fut" dependency="Indep" person="Auto" />
  <tenseForm default="dísletheilgfidh" tense="Fut" dependency="Dep" person="Base" />
  <tenseForm default="dísletheilgfimid" tense="Fut" dependency="Dep" person="Pl1" />
  <tenseForm default="dísletheilgfear" tense="Fut" dependency="Dep" person="Auto" />
  <tenseForm default="dísletheilgfeadh" tense="Cond" dependency="Indep" person="Base" />
  <tenseForm default="dísletheilgfinn" tense="Cond" dependency="Indep" person="Sg1" />
  <tenseForm default="dísletheilgfeá" tense="Cond" dependency="Indep" person="Sg2" />
  <tenseForm default="dísletheilgfimis" tense="Cond" dependency="Indep" person="Pl1" />
  <tenseForm default="dísletheilgfidís" tense="Cond" dependency="Indep" person="Pl3" />
  <tenseForm default="dísletheilgfí" tense="Cond" dependency="Indep" person="Auto" />
  <tenseForm default="dísletheilgfeadh" tense="Cond" dependency="Dep" person="Base" />
  <tenseForm default="dísletheilgfinn" tense="Cond" dependency="Dep" person="Sg1" />
  <tenseForm default="dísletheilgfeá" tense="Cond" dependency="Dep" person="Sg2" />
  <tenseForm default="dísletheilgfimis" tense="Cond" dependency="Dep" person="Pl1" />
  <tenseForm default="dísletheilgfidís" tense="Cond" dependency="Dep" person="Pl3" />
  <tenseForm default="dísletheilgfí" tense="Cond" dependency="Dep" person="Auto" />
  <moodForm default="dísletheilgeadh" mood="Imper" person="Base" />
  <moodForm default="dísletheilgim" mood="Imper" person="Sg1" />
  <moodForm default="dísletheilg" mood="Imper" person="Sg2" />
  <moodForm default="dísletheilgimis" mood="Imper" person="Pl1" />
  <moodForm default="dísletheilgigí" mood="Imper" person="Pl2" />
  <moodForm default="dísletheilgidís" mood="Imper" person="Pl3" />
  <moodForm default="dísletheilgtear" mood="Imper" person="Auto" />
  <moodForm default="dísletheilge" mood="Subj" person="Base" />
  <moodForm default="dísletheilgimid" mood="Subj" person="Pl1" />
  <moodForm default="dísletheilgtear" mood="Subj" person="Auto" />
</verb>
